【裁判字號】    96,簡上,416
【裁判日期】    970514
【裁判案由】    妨害自由等
【裁判全文】
臺灣臺南地方法院刑事判決             96年度簡上字第416號
上  訴  人  臺灣臺南地方法院檢察署檢察官
被      告  甲○○
上列上訴人因被告妨害自由等案件，不服本院96年度簡字第2161
號中華民國96年7月1日第一審判決（聲請案號：95年度調偵字第
336號），提起上訴，本院管轄之第二審合議庭判決如下：
    主  文
原判決撤銷。
甲○○以強暴妨害人行使權利，處拘役貳拾日，減為拘役拾日，
如易科罰金，以銀元參佰元即新臺幣玖佰元折算壹日。又以強暴
妨害人行使權利，處拘役貳拾日，減為拘役拾日，如易科罰金，
以銀元參佰元即新臺幣玖佰元折算壹日。又傷害人之身體，處拘
役參拾日，減為拘役拾伍日，如易科罰金，以銀元參佰元即新臺
幣玖佰元折算壹日。應執行拘役參拾日，如易科罰金，以銀元參
佰元即新臺幣玖佰元折算壹日。
    事  實
一、甲○○與乙○○原為男女朋友關係，嗣因故疏遠，期間乙○
    ○曾多次撥打甲○○之行動電話，甲○○則認受到騷擾。民
    國95年1月28日下午1時50分許，甲○○在臺南縣官田鄉南部
    村「福懋加油站」前，見到乙○○騎乘機車行經該處，乃欲
    與之理論，惟不慎將乙○○撞倒，甲○○為阻止乙○○繼續
    電話騷擾，竟基於妨害乙○○行使權利之意思，強行取走乙
    ○○所有之Hitachi牌行動電話1支，而妨害乙○○撥打行動
    電話之權利。嗣乙○○又申辦另一支行動電話，且多次撥打
    給甲○○，甲○○又為阻止乙○○撥打電話，另行基於妨害
    乙○○行使權利之意，於同年2月4日晚間10時30分許，前往
    臺南縣官田鄉○○路○段38號3樓乙○○租住處，強行取走乙
    ○○所有之PC牌7188型行動電話1支，而妨害乙○○撥打行
    動電話之權利，且復因不滿，又另基於傷害之犯意，推倒乙
    ○○，致乙○○受有左手臂、左膝關節及左腳踝淤傷等傷害
    。
二、案經乙○○訴由臺南縣警察局麻豆分局報告臺灣臺南地方法
    院檢察署檢察官偵查起訴。
    理  由
一、訊據被告甲○○於警詢、偵訊及本院審理時，對於先後二度
    取走告訴人乙○○之行動電話，並推倒告訴人致受有前開傷
    害等情均坦承不諱，經核與告訴人所為指訴之情節大致相符
    ，此外另有扣押書、贓物認領保管單、行政院衛生署新營醫
    院傷害診斷書附卷可稽，本件事證明確，被告犯行可以認定
    。
二、核被告為阻止告訴人繼續撥打電話給伊，先後2度取走告訴
    人之行動電話，並將告訴人推倒致傷，所為係分別犯刑法第
    304條第1項之強制罪與同法第277條第1項之傷害罪。被告於
    95年1月28日取走告訴人之行動電話後，因告訴人另行申辦
    1支電話，始又於同年2月4日再度前往告訴人上揭租住處取
    走其電話，足認被告先後2次取走告訴人手機之犯行，係基
    於個別之犯意而為；又被告後推倒告訴人受傷，係於取走告
    訴人之手機後，被告此部分傷害之行為，與前述強行取走手
    機部分之行為，復無牽連犯之裁判上一罪關係，均應予分論
    併罰。
三、次按刑法業於94年2月2日修正公布，並自95年7月1日起施行
    ，而刑法施行法亦於95年6月14日增訂第1條之1。依被告於
    行為時之刑法第41條第1項前段規定：「犯最重本刑為5年以
    下有期徒刑以下之刑之罪，而受6個月以下有期徒刑或拘役
    之宣告…得以1元以上3元以下折算1日，易科罰金。」另佐
    以95年7月1日前有效施行之罰金罰鍰提高標準條例第2條規
    定：「依刑法第41條易科罰金者，均就其原定數額提高為
    100倍折算1日。」以及現行法規所定貨幣單位折算新臺幣條
    例第2條規定：「現行法規所定金額之貨幣單位為圓、銀元
    或元者，以新臺幣元之3倍折算之。」等合併適用之結果，
    被告如於受有期徒刑或拘役之宣告而得易科罰金之情況下，
    最高折算標準係以新臺幣900元折算1日，惟修正後刑法第41
    條第1項前段則規定：「犯最重本刑為5年以下有期徒刑以下
    之刑之罪，而受6個月以下有期徒刑或拘役之宣告者，得以
    新臺幣1,000元、2,000元、3,000元折算1日，易科罰金。」
    比較新舊法之結果，舊法之折算標準顯有利於被告，應依修
    正前刑法之前開規定諭知易科罰金之折算標準。
四、另按犯罪在96年4月24日以前者，除另有規定外，經判處有
    期徒刑、拘役或罰金者，減其刑期或金額2分之1，又應減刑
    之罪，未經判決確定者，於裁判時，減其宣告刑，並於判決
    主文同時諭知其宣告刑及得減之刑，中華民國九十六年罪犯
    減刑條例第2條第1項第3款、第7條定有明文。查本件被告上
    開犯行，其犯罪時間均在96年4月24日以前，所犯且悉合於
    減刑條件，依前揭規定應於裁判時併減其宣告刑。
五、原審以被告犯行明確，依刑法第277條第1項、第304條第1項
    、第41條第1項前段、第51條第6款，刑法施行法第1條之1，
    分別量處被告拘役30日、30日、40日，並諭知以每日新臺幣
    1000 元易科罰金之折算標準，固非無見。惟查，本件被告
    之犯罪時間係在刑法修正施行前之95年1、2月間，依刑法第
    2條第1項規定，應比較新舊法規定後，依前開說明以修正前
    刑法第41條第1項規定，諭知易科罰金之折算標準，原審逕
    以修正後之規定諭知折算標準，已有未洽。又被告犯行符合
    減刑之要件，業如前述，原審未及審酌而於裁判時併減其宣
    告刑，亦屬不當。是上訴人依告訴人請求，以原審量刑過輕
    為由提起上訴，雖無理由，惟原審判決既有前開可議之處，
    ，本院仍應將原判決撤銷改判。爰審酌被告以強行取走告訴
    人行動電話之方式，妨害告訴人使用自己所有物之權利；並
    推倒告訴人，致告訴人受有傷害而侵犯其身體健康，惟告訴
    人之傷勢尚非嚴重；以及被告犯罪後坦承犯行，態度良好，
    於本院審理時，且與告訴人成立調解，並賠償新臺幣4萬元
    ，有臺南縣官田鄉調解委員會96年民調字第0042號調解筆錄
    附卷可憑；告訴人於本院審理時，復陳稱於被告賠償後，願
    不再追究被告責任（本院卷第30頁）等一切情狀，分別量處
    如主文所示之刑，並定其應執行之刑，且諭知易科罰金之折
    算標準，以資懲儆。
據上論斷，應依刑事訴訟法第455條之1第1項、第3項、第369條
第1項前段、第364條、第299條第1項前段，中華民國96年罪犯減
刑條例第2條第1項第3款、第7條，刑法第277條第1項、第304條
第1項、修正前刑法第41條第1項前段、刑法第51條第6款，廢止
前罰金罰鍰提高標準條例第2條，判決如主文。
本案經檢察官羅瑞昌到庭執行職務。
中    華    民    國    97    年    5     月    14    日
                  刑事第十一庭  審判長法  官  陳威龍
                                      法  官  黃欣怡
                                      法  官  吳坤芳
以上正本證明與原本無異
不得上訴
                                      書記官  莊淑雅
中    華    民    國    97    年    5     月    15    日


司法院資訊處製作；財團法人民間司法改革基金會備份。
